臺灣屏東地方法院刑事判決　　　　　　　 94年度易字第435號
公　訴　人　臺灣屏東地方法院檢察署檢察官
被　　　告　乙○○
上列被告因竊盜案件，經檢察官提起公訴（94年度偵字第3061號
），被告已就被訴事實為有罪之陳述，本院裁定適用簡式審判程
序，判決如下：
    主  文
乙○○連續攜帶兇器、毀越安全設備竊盜，累犯，處有期徒刑拾
月，扣案之檳榔剪壹把、飼料袋參只及未扣案之香蕉刀壹把，均
沒收。
    事  實
一、乙○○前因殺人未遂等案件，經本院判處應執行有期徒刑5
    年9 月確定，於民國87年12月14日縮短刑期假釋出監，然於
    假釋期間又因違反毒品危害防制條例案件，經撤銷假釋，於
    92年8 月5 日縮短刑期執行完畢。詎乙○○仍不知悔改，竟
    基於意圖為自己不法所有之概括犯意，連續為下列竊盜犯行
    ：
  (一)於94年5 月25日中午12時許，持其所有客觀上足供兇器使用
    之香蕉刀1 把（未扣案），進入屏東縣麟洛鄉○○段243 之
    2 地號甲○○種植在鐵絲網圍籬外之檳榔園內，竊取檳榔4
    芎，得手後，將竊得檳榔出售予不知情之屏東縣麟洛鄉某檳
    榔攤不詳業者，得款新臺幣（下同）300 元供己花用。
  (二)於94年6 月14日下午5 時許，持其所有客觀上足供兇器使用
    之上開香蕉刀1 把，進入屏東縣長治鄉○○段928 地號丙○○經營之未設圍籬等安全設備之檳榔園內，竊取檳榔8 芎，
    得手後，將竊得檳榔出售予不知情之屏東縣麟洛鄉某檳榔攤
    不詳業者，得款400 元供己花用。
  (三)94年6 月19日上午5 時許，持其所有客觀上足供兇器使用之
    檳榔剪1 把，在屏東縣長治鄉○○段384 地號丁○○經營之
    已設鐵絲網圍籬安全設備之檳榔園，以上開檳榔剪將高度約
    其膝蓋至腹部之鐵絲網剪破後，由破洞處踰越鐵絲網進入檳
    榔園內，竊取檳榔9 芎，得手後欲離去之際，旋於同日上午
    5 時45分許，在上開檳榔園旁停車處，為警當場查獲，並扣
    得乙○○所有供竊盜使用之檳榔剪1 把及飼料袋3 只。
二、案經屏東縣警察局屏東分局報告臺灣屏東地方法院檢察署檢
    察官偵查起訴。
    理  由
一、上開犯罪事實，業據被告乙○○於警詢、偵查及本院審理時
    供認不諱，核與被害人甲○○、丙○○、丁○○於警詢指述
    失竊情節相符，並有贓物認領保管單1 份及現場照片7 張附
    卷可稽，及扣案之檳榔剪1 把及飼料袋3 只可資佐證，足認
    被告之自白與事實相符，應堪採信。本案事證明確，被告犯
    行堪以認定，應依法論科。
二、按刑法第321 條第1 項第3 款之攜帶兇器竊盜罪，所謂兇器
    ，其種類並無限制，凡客觀上足對人之生命、身體構成威脅
    ，具有危險性之兇器均屬之，本案被告所使用之香蕉刀、檳
    榔剪可供割取農作物、剪斷鐵絲網，客觀上足以對人體造成
    威脅，可認定為兇器；次按鐵絲網具有防閑之功能，自屬安
    全設備。核被告乙○○就事實欄一、(一)、(二)所示時地，攜帶
    香蕉刀竊取被害人甲○○、丙○○所有之檳榔所為，係犯刑
    法第321 條第1 項第3 款之攜帶兇器竊盜罪；被告就事實欄
    一、(三)所示時地，攜帶檳榔剪破壞鐵絲網竊取被害人丁○○
    所有之檳榔所為，係犯刑法第321 條第1 項第2 款、第3 款
    之攜帶兇器、毀越安全設備竊盜罪。被告所為多次竊盜行為
    ，時間緊接，所犯罪名相同，顯係出於概括之犯意為之，為
    連續犯，爰依刑法第56條之規定，論以刑度及情節較重之攜
    帶兇器、毀越安全設備罪，並加重其刑。又被告前因殺人未
    遂等案件，經本院判處應執行有期徒刑5 年9 月確定，於87
    年12月14日縮短刑期假釋出監，然於假釋期間又因違反毒品
    危害防制條例案件，經撤銷假釋，於92年8 月5 日縮短刑期
    執行完畢，有臺灣高等法院被告前案紀錄表1 紙在卷可按，
    其受有期徒刑之執行完畢後，5 年之內再犯有期徒刑以上刑
    之本罪，為累犯，應依法加重其刑並遞加重之。爰審酌被告
    不思以正當途徑獲取財物，圖以竊盜財物滿足自己之慾望，
    犯罪之動機非良善，惟念被告犯罪所得不多，犯後坦承犯行
    ，態度尚可等一切情狀，量處如主文所示之刑。扣案之檳榔
    剪1 把及飼料袋3 只，係被告所有供犯罪所用之物，業據被
    告供述在卷，爰依刑法第38條第1 項第2 款規定宣告沒收；
    另被告用以行竊之香蕉刀1 把雖未扣案，然該香蕉刀為被告
    所有且供犯罪所用之物，業據其供述在卷，亦無證據足認該
    香蕉刀已滅失而不存在，故仍應依刑法第38條第1 項第2款
    之規定宣告沒收。
據上論斷，應依刑事訴訟法第273 條之1 第1 項、第299 條第1
項前段，刑法第321 條第1 項第2 款、第3 款、第56條、第47條
、第38條第1 項第2 款，判決如主文。
本案經檢察官鄭伊鈞到庭執行職務。
中    華    民    國    94    年    9     月    30    日
                  刑事第五庭    法  官  楊文廣
以上正本證明與原本無異。
如不服本判決應於收受本判決送達後十日內向本院提出上訴書狀
，其未敘述上訴理由者，並得於提起上訴後十日內向本院補提理
由書狀（均須按他造當事人之人數附繕本）「切勿逕送上級法院
」
中    華    民    國    94    年    9     月    30    日
                                書記官  林志憲
附錄本判決論罪科刑法條全文
刑法第321 條第1 項：
犯竊盜罪而有左列情形之一者，處六月以上、五年以下有期徒刑
：
一、於夜間侵入住宅或有人居住之建築物、船艦或隱匿其內而犯
    之者。
二、毀越門扇、牆垣或其他安全設備而犯之者。
三、攜帶兇器而犯之者。
四、結夥三人以上而犯之者。
五、乘火災、水災或其他災害之際而犯之者。
六、在車站或埠頭而犯之者。
